【裁判字號】    97,訴,454
【裁判日期】    970826
【裁判案由】    違反槍砲彈藥刀械管制條例
【裁判全文】
臺灣桃園地方法院刑事判決               97年度訴字第454號
公  訴  人  臺灣桃園地方法院檢察署檢察官
被      告  甲○○
                    號
                    號
指定辯護人  本院公設辯護人  乙○○
上列被告因違反槍砲彈藥刀械管制條例案件，經檢察官提起公訴
（九十七年度偵字第三六六八四號），本院判決如下：
    主  文
甲○○未經許可，持有可發射子彈具有殺傷力之改造鋼管槍，處
有期徒刑壹年拾月，併科罰金新臺幣參萬元，罰金如易服勞役，
以新臺幣壹仟元折算壹日。緩刑伍年。扣案如附表所示之物，沒
收之。
    事  實
一、甲○○明知可發射子彈具有殺傷力之改造鋼管槍，為槍砲彈
    藥刀械管制條例所列管之槍砲，非經中央主管機關許可，不
    得非法持有，竟基於非法持有具有殺傷力之改造鋼管槍之犯
    意，於民國九十三年一月間某日，自一名真實姓名年籍不詳
    綽號「阿宏」（下稱「阿宏」）之成年男子處，收受「阿宏
    」以抵債為名義所交付如附表所示可發射子彈具有殺傷力之
    改造鋼管槍一枝（槍枝管制編號：0000000000號）、制式霰
    彈一顆（已試射），並將之放置於其位在桃園縣楊梅鎮○○
    里○○鄰○○○路二七二號住處三樓房間內，而未經許可非
    法持有之。嗣於九十七年一月二十五日晚間，甲○○將前開
    槍彈藏放於褲內口袋並外出訪友，後於同日晚間十一時許，
    行經桃園縣中壢市○○路○段八十八號五樓樓梯間時，因形
    跡可疑為警攔檢盤查，甲○○於非法持有前開槍彈之犯罪未
    被發覺前，即向現場實施攔檢盤查之員警表示其褲內口袋處
    藏放有前開槍彈，自首而接受裁判，並報繳其所非法持有如
    附表所示之改造鋼管槍一枝、制式霰彈一顆。
二、案經桃園縣警察局中壢分局報告臺灣桃園地方法院檢察署檢
    察官偵查起訴。
    理  由
壹、程序事項：
一、內政部警政署刑事警察局所出具之九十七年三月七日刑鑑字
    第0970019177號槍彈鑑定書一份（參見偵卷第三一—三三頁
    ），係該局執行槍枝、子彈鑑定公務所出具之書面鑑定報告
    ，依據刑事訴訟法第一百五十九條之立法理由及同法第二百
    零六條之規定，自得為證據，況檢察官、被告甲○○及指定
    辯護人於本院行準備程序及審判程序時，就此部分證據之證
    據能力均表示沒有意見，截至本案言詞辯論終結時止，復均
    未聲明異議，核以該槍彈鑑定書與檢察官主張之事實有關聯
    性，是可認該槍彈鑑定書具有證據能力。
二、至扣案之前開槍彈，並非供述證據，無傳聞法則之適用，且
    上開物證經承辦員警依法定程序合法扣得，與本案具有關聯
    性，當有證據能力。
貳、實體事項：
一、前開犯罪事實，業據被告迭於警詢及偵審中供承不諱，復有
    扣案被告所有如附表所示之改造鋼管槍一枝、制式霰彈一顆
    可資佐證，而扣案之前開槍彈等物，經警送請內政部警政署
    刑事警察局鑑定結果，認附表所示之鋼管槍一枝（槍枝管制
    編號：0000000000號），係兩節式土造鋼管槍，擊發功能正
    常，可供擊發口徑12GAUGE 制式霰彈使用，認具殺傷力；認
    送鑑之子彈一顆，係口徑12GAUGE 之制式霰彈，經試射，可
    擊發，認具殺傷力一節，有內政部警政署刑事警察局出具之
    九十七年三月七日刑鑑字第0970019177號槍彈鑑定書一份在
    卷可參，足見前開槍枝、子彈均為槍砲彈藥刀械管制條例所
    規定之槍砲、彈藥，要屬無疑。綜上所述，足認被告之自白
    核與事實相符，應可採為論罪科刑之依據。從而，本件事證
    已臻明確，被告犯行洵堪認定，應予依法論科。
二、查槍砲彈藥刀械管制條例部分條文雖於九十四年一月二十六
    日修正公布施行，刪除原槍砲彈藥刀械管制條例第十一條，
    並將修正前第十一條第四項移入修正後第八條第四項，即將
    原第十一條第四項未經許可，持有可發射子彈具有殺傷力之
    改造手槍罪之法定刑「一年以上七年以下有期徒刑，併科新
    臺幣七百萬元以下罰金」，提高為「三年以上十年以下有期
    徒刑，併科新臺幣七百萬元以下罰金」。惟按行為人實施構
    成要件之行為如本即預定有一定時間之繼續，須此一定時間
    經過後，犯罪始為完成，同時其法益侵害之狀態始隨之終了
    之犯罪，稱之為「繼續犯」，與行為人實施構成要件之行為
    ，侵害一定之法益時，犯罪即為完成，其後法益侵害之狀態
    縱為繼續，已不認其仍為犯罪事實之犯罪，稱之為「狀態犯
    」者不同。查被告開始持有前開槍彈之行為，雖係開始於本
    條例九十四年一月二十六日修正公布施行前，惟「持有」槍
    枝之犯行須主觀上有持以為所有或占有之意思，而此主觀之
    犯意，必須輔以對於槍枝繼續一段時間的支配始足證之，是
    其應屬「繼續犯」之性質。被告雖於本條例修正前即已開始
    持有前開槍彈，惟被告經警查獲時間係在本條例修正施行後
    ，亦即於本條例修正生效期間，仍繼續有持有之行為，是被
    告繼續持有之行為，應逕適用修正後之本條例論處，是有關
    槍砲彈藥刀械管制條例部分，並無比較新舊法之問題。
三、核被告所為，係違反槍砲彈藥刀械管制條例第八條第四項之
    未經許可持有可發射子彈具有殺傷力之改造鋼管槍罪、同條
    例第十二條第四項之未經許可持有子彈罪。被告同時持有前
    開改造鋼管槍、制式霰彈，屬一行為觸犯數罪名，為想像競
    合犯，應依刑法第五十五條之規定，從一重之槍砲彈藥刀械
    管制條例第八條第四項之未經許可持有可發射子彈具有殺傷
    力之改造鋼管槍罪論斷。又按槍砲彈藥刀械管制條例既為刑
    法之特別法，該條例第十八條第一項前段規定，即為刑法第
    六十二條但書所示之特別規定，自應優先適用（最高法院九
    十一年度台上字第六一五號判決意旨可資參照）。查本件被
    告於非法持有前開槍彈之犯罪未被發覺前，即向現場實施攔
    檢盤查之員警表示其褲內口袋處藏放有前開槍彈，自首而接
    受裁判，並報繳其所非法持有如附表所示之改造鋼管槍一枝
    、制式霰彈一顆，已據被告於警詢及本院審理中供承在卷，
    亦有九十七年一月二十六日警詢筆錄一份在卷可參（參見偵
    卷第十頁），揆諸前揭判決意旨說明，自應依槍砲彈藥刀械
    管制條例第十八條第一項前段規定，減輕其刑。爰審酌被告
    未經許可持有可發射子彈具有殺傷力之槍彈，對社會治安所
    生危害非輕，惟念其犯後坦承犯行，態度良好，及其尚未以
    之著手從事不法用途等一切情狀，量處如主文所示之刑，並
    依刑法第四十二條第三項之規定，就併科罰金部分諭知易服
    勞役之折算標準。末查，被告前未曾因故意犯罪受有期徒刑
    以上刑之宣告，此有臺灣高等法院被告前案紀錄表及臺灣桃
    園地方法院檢察署刑案資料查註紀錄表各一份在卷可參，其
    因一時疏慮，致罹刑典，經此科刑教訓，當知所警惕而無再
    犯之虞，且於本院審理中亦已捐款新臺幣十二萬元予桃園縣
    觀護協會，此有郵政跨行匯款申請書一紙在卷可參，足認其
    犯後態度甚佳，深具悔意，本院認為前開對其宣告之刑，以
    暫不執行為適當，併予宣告緩刑五年，以啟自新。至扣案如
    附表所示之改造鋼管槍一枝，為可發射子彈具有殺傷力之改
    造鋼管槍，有上揭槍彈鑑定書一份在卷可參，係屬違禁物，
    爰依刑法第三十八條第一項第一款規定，不問屬於犯人與否
    ，併予宣告沒收。至扣案之制式霰彈一顆，業經由內政部警
    政署刑事警察局鑑驗試射，而僅餘彈殼，已失其違禁物之性
    質，此有上揭槍彈鑑定書一份在卷可憑，自非違禁物，且亦
    僅餘彈殼，是該物品爰不另為沒收之諭知，附此敘明。
據上論斷，應依刑事訴訟法第二百九十九條第一項前段，槍砲彈
藥刀械管制條例第八條第四項、第十二條第四項、第十八條第一
項前段，刑法第十一條前段、第五十五條、第四十二條第三項、
第七十四條第一項第一款、第三十八條第一項第一款，判決如主
文。
本案經檢察官何治蕙到庭執行職務。
中    華    民    國    97    年    8     月    26    日
                        臺灣桃園地方法院刑事第十庭
                            審判長法  官  江  德  民
                                  法  官  蘇  昌  澤
                                  法  官  林  家  賢
上正本證明與原本相符。
如不服本判決，得於收受判決後十日內，向本院提出上訴狀（應
附繕本），上訴於臺灣高等法院。
                                  書記官  常  毓  生
中    華    民    國    97    年    8     月    27    日
~F0
~T40
┌───────────────────────────────────┐
│附表：                                               97年度訴字第454號│
├──┬──────┬───┬─────────────────────┤
│編號│物 品 名 稱 │數  量│          備                註            │
├──┼──────┼───┼─────────────────────┤
│ 一 │可發射子彈具│ 一枝 │兩節式土造鋼管槍一枝（槍枝管制編號：110202│
│    │有殺傷力之改│      │6829），已扣案。                          │
│    │造鋼管槍    │      │                                          │
└──┴──────┴───┴─────────────────────┘
附錄本判決論罪科刑法條：
槍砲彈藥刀械管制條例第八條第四項：
未經許可，持有、寄藏或意圖販賣而陳列第一項所列槍枝者，處
三年以上十年以下有期徒刑，併科新臺幣七百萬元以下罰金。
槍砲彈藥刀械管制條例第十二條第四項：
未經許可，持有、寄藏或意圖販賣而陳列子彈者，處五年以下有
期徒刑，併科新臺幣三百萬元以下罰金。


司法院資訊處製作；財團法人民間司法改革基金會備份。
